臺灣臺北地方法院民事裁定
111年度北補字第22號
原      告  陳億城

訴訟代理人  林聖鈞律師
            鄭楚甯律師
被      告  予所在有限公司

法定代理人  葉長興
上列當事人間間請求返還租賃物等事件，本院裁定如下：
    主　文
原告應於本裁定送達後5日內，補繳第一審裁判費新臺幣158,168
元，逾期不補，即駁回本件訴訟。
    理　由
一、按訴訟標的之價額，由法院核定。核定訴訟標的之價額，以
    起訴時之交易價額為準；無交易價額者，以原告就訴訟標的
    所有之利益為準；以一訴主張數項標的者，其價額合併計算
    之。但所主張之數項標的互相競合或應為選擇者，其訴訟標
    的價額，應依其中價額最高者定之。以一訴附帶請求其孳息
    、損害賠償、違約金或費用者，不併算其價額；原告之訴，
    起訴不合程式或不備其他要件者，法院應以裁定駁回之。但
    其情形可以補正者，審判長應定期間先命補正；民事訴訟法
    第77條之1第1、2項、第77條之2、民事訴訟法第249條第1項
    第6款分別定有明文。次按民事訴訟費用法第九條所謂因租
    賃權涉訟，係指以租賃權為訴訟標的之訴訟而言，其以租賃
    關係已經終止為原因，請求返還租賃物之訴，係以租賃物返
    還請求權為訴訟標的，非以租賃權為訴訟標的，其訴訟標的
    之價額，應以租賃物之價額為準(最高法院32年度抗字第765
    號民事判例參照)。
二、上列當事人間請求返還租賃物等事件，原告起訴未據繳納裁
    判費。查本件訴訟標的價額依附表所示核定為新臺幣（下同
    ）16,605,000元，應徵第一審裁判費158,168元，茲依民事
    訴訟法第249條第1項但書之規定，限原告於收受本裁定送達
    5日內向本院如數補繳，逾期不補正，即駁回其訴，特此裁
    定。
三、依民事訴訟法第249條第1項但書，裁定如主文。
中　　華　　民　　國　　111 　年　　1 　　月　　12　　日
　　　　　　　　　臺灣臺北地方法院臺北簡易庭
　　　　　　　　　　　　　　　法　官　蔡玉雪
以上正本係照原本作成。
如不服本裁定關於核定訴訟標的價額部分，應於送達後10日內向
本院提出抗告狀（須依對造人數提出繕本），並繳納裁判費新臺
幣1,000元；其餘關於命補繳裁判費部分，不得抗告。
中　　華　　民　　國　　111 　年　　1 　　月　　12　　日
　　　　　　　　　　　　　　　書記官　陳黎諭
附表：
一、請求被告給付租金405,000元，及自起訴狀繕本送達翌日起
    至清償日止，按年息5%計算之利息之訴訟標的金額為405,00
    0元。
二、請求被告返還門牌號碼臺北市○○區○○路000○00號、108之30
    號、108之31號之房屋之訴訟標的價額，依土地法第97條第1
    項之規定，核定為16,200,000元【計算式：每月租金135,00
    0元（未稅）×12月÷10%＝16,200,000元】。
三、請求被告自110年10月1日起至返還上開房屋之日止，按月給
    付原告135,000元部分，為附帶請求相當於租金之不當得利
    ，依民事訴訟法第77條之2第2項規定，不併算價額。
四、本件訴訟標的價額合計16,605,000元。